【裁判字號】    95,交聲,257
【裁判日期】    950217
【裁判案由】    交管條例聲異
【裁判全文】
臺灣板橋地方法院刑事裁定             95年度交聲字第257號
原處分機關  交通部公路總局臺北區監理所
異  議  人
即受處分人  甲○○
上列異議人即受處分人因違反道路交通管理處罰條例案件，對於
交通部公路總局北區監理所九十五年二月三日所為之裁決處分（
處分案號：北監自裁字裁四０—一AA八六八八０九號）聲明異議
，本院裁定如下：
    主  文
異議駁回。
    理  由
一、聲明異議意旨略以：受處分人即異議人甲○○雖不否認其於
    民國九十四年十二月八日八時四十七分許，將其所有之車牌
    號碼F 二—六七九二號自用小貨車，停放於臺北市○○路五
    巷八號前之事實。然臺北市○○路五巷八號前雖劃有紅色實
    線，但該紅色實線係私人所繪製，並非政府機關合法劃設之
    交通標線，原處分機關未經查明，即裁處異議人罰鍰新台幣
    九百元，即非適當，故異議人不服原裁處，而提起本件異議
    云云。
二、按汽車駕駛人停車時，在禁止臨時停車處所停車者，處汽車
??駕駛人新臺幣六百元以上一千二百元以下罰鍰；又汽車駕駛
    人違規停車而駕駛人不在場，當場不能或不宜攔截製單舉發
    者，得對汽車所有人逕行舉發處罰；至前項逕行舉發，應記
    明車輛牌照號碼、車型等可資辨明之資料，查明汽車所有人
    姓名或名稱、住址後，製單舉發處罰之，道路交通管理處罰
    條例第五十六條第一項第一款、第七條之二第一項第三款及
    第二項分別定有明文。又禁止臨時停車線，用以指示禁止臨
    時停車路段，為紅色實線，道路交通標誌標線號誌設置規則
    第一百六十九條第一項及第二項亦規定甚明。
三、經查：
（一）受處分人即異議人甲○○於九十四年十二月八日八時四十
      七分許，將其所有之車牌號碼F 二—六七九二號自用小貨
      車，停放於臺北市○○路五巷八號前之劃設有紅色實線，
      而屬禁止臨時停車路段之事實，有臺北市政府交通局北市
      交停字第一AA八六八八０九號舉發違反道路交通管理事件
      通知單一紙及違規現場採證照片一幀在卷足憑。又詳細觀
      察該違規現場採證照片內容，亦可發現上開自用小貨車所
      停放之位置，確係在紅色實線之區域內，故異議人於前開
      時、地，確有在屬禁止臨時停車處所之紅色實線區域內停
      車之違規行為，應可認定。
（二）異議人雖辯稱：臺北市○○路五巷八號前之紅色實線係私
      人所繪製，並非政府機關依法劃設云云。然本件違規地點
      所劃設之紅色實線，係臺北市交通管制工程處所劃設合法
      列管之交通標線乙節，有臺北市交通管制工程處九十五年
      一月十六日北市交工程字第０九五三０一二二六００號函
      一份在卷可參，是異議人辯稱：本件停車地點之紅色實線
      係私人繪製等語，即屬無據。
四、綜上所述，受處分人即異議人甲○○於九十四年十二月八日
    八時四十七分許，將其所有之車牌號碼F 二—六七九二號自
    用小貨車，停放於劃設有紅色實線，而屬禁止臨時停車路段
    之事實既可認定，則原處分機關即交通部公路總局臺北區監
    理所，據此並引用上開道路交通管理處罰條例第五十六條第
    一項第一款之規定，裁處異議人罰鍰新臺幣九百元，於法即
    無不當。至本件異議內容，經核並無理由，故應予以駁回。
五、據上論斷，應依道路交通案件處理辦法第十九條，裁定如主
??文。
中    華    民    國    95    年    2     月    17    日
                      ?交通法庭  法  官  鄭燕璘
上正本證明與原本無異。
如不服本裁定應於送達後五日內向本院提出抗告狀。
                                  書記官  陳秀慧
中    華    民    國    95    年    2     月    20    日


司法院資訊處製作；財團法人民間司法改革基金會備份。
